【裁判字號】    99,易,436
【裁判日期】    990615
【裁判案由】    竊盜
【裁判全文】
臺灣臺南地方法院刑事判決               99年度易字第436號
公  訴  人  臺灣臺南地方法院檢察署檢察官
被      告  丙○○
上列被告因竊盜案件，經檢察官提起公訴（九十九年度偵字第三
三五二號、第四八七六號），因被告於準備程序中就被訴犯罪事
實為有罪之陳述，經本院裁定改依簡式審判程序審理，茲判決如
下：
    主  文
丙○○踰越牆垣、攜帶兇器、毀壞門扇竊盜，累犯，處有期徒刑
捌月；又竊盜，累犯，處有期徒刑月。應執行有期徒刑拾月。
    事實及理由
一、本件犯罪事實及證據，除犯罪事實部分就被害人乙○○住處
    應更正為臺南縣官田鄉南部村70號，證據部分應補正被告丙○○於本院訊問時之自白及臺灣高等法院被告前案紀錄表一
    份外，餘均引用檢察官聲請簡易判決處刑書之記載（如附件
    ）。
二、按本件被告丙○○所犯係死刑、無期徒刑、最輕本刑為三年
    以上有期徒刑以外之罪，其於準備程序就前揭被訴犯罪事實
    為有罪之陳述，經本院告知簡式審判程序之旨，並聽取其與
    公訴人之意見後，認無不得或不宜改依簡式審判程序進行之
    處，爰依刑事訴訟法第二百七十三條之一第一項、第二百八
    十四條之一之規定，裁定改行簡式審判程序審理，並依法不
    受同法第一百五十九條第一項證據能力之限制，合先敘明。
三、另按刑法第三百二十一條第一項第三款之攜帶兇器竊盜罪，
    其所謂「兇器」，其種類並無限制，凡客觀上足以對人之生
    命、身體、安全構成威脅，具有危險性之兇器均屬之，且祇
    須行竊時，攜帶具有危險性之兇器為已足，本件被告持以竊
    取告訴人甲○○○住處財物時所持之鐵條一枝雖為其在現場
    所撿拾，並非被告所攜往及所有，然被告既於行竊之際攜之
    為工具，在客觀上已足對他人之生命身體構成威脅，具有危
    險性，自應成立刑法第三百二十一條第一項第三款之攜帶兇
    器罪。是核被告所為，係犯刑法第三百二十一條第一項第二
    款、第三款之踰越牆垣攜帶兇器毀壞門扇竊盜罪及同法第三
    百二十條第一項之普通竊盜罪。公訴意旨就犯罪事實一(一)部
    分雖漏未記載被告尚涉犯刑法第三百二十一條第一項第三款
    之加重條件，惟此部分之犯罪事實業據檢察官起訴在案，並
    經本院於審理時變更起訴法條供被告攻擊防禦，本院自得予
    以審究，附此敘明。又被告上開二竊盜犯行，犯意各別，行
    為互殊，應予數罪併罰。查被告前於九十六年間因多次竊盜
    案件，經本院分別於九十六年三月二日、六月十五日、九十
    七年二月四日各以九十六年度簡字第五一七號、九十六年度
    簡字第一九六九號、九十七年度簡字第二三三號分別判處有
    期徒刑三月確定，另經臺灣屏東地方法院於九十六年五月十
    五日、十一月十二日分別以九十六年度簡字第六四四號、九
    十六年度易字第三七四號各判處有期徒刑四月、三月及三月
    又十五日確定，上開六罪經依中華民國九十六年罪犯減刑條
    例之規定減刑並定應執行刑為有期徒刑一年一月確定，甫於
    九十八年六月二十五日縮刑期滿執行完畢等情，有卷附臺灣
    高等法院被告前案紀錄表一份可按，其於有期徒刑執行完畢
    後五年內，故意再犯本二件有期徒刑以上之罪，均為累犯，
    應依法加重其刑。爰審酌被告前有上開竊盜前科，素行不佳
    ，正值青壯年卻不思以正當方法營生，卻於甫出獄後未滿八
    月即再犯本二件加重竊盜及普通竊盜案件，顯見被告並無悔
    意，價值觀念亦甚偏差，惟犯後坦承犯行，態度尚可，而其
    所竊得之物品僅共值新臺幣（下同）二萬一千九百八十九元
    ，其中一萬元紙鈔部分業經警方查扣並已發還被害人甲○○○，另一萬一千九百八十九元尚未賠償被害人乙○○，而公
    訴人求刑定應執行刑有期徒刑八月尚嫌過輕等一切情狀，分
    別量處如主文所示之刑，並定其應執行刑，以示懲儆。
四、應依刑事訴訟法第二百七十三條之一第一項、第二百九十九
    條第一項前段、第三百條、第三百十條之二、第四百五十四
    條第二項，刑法第三百二十條第一項、第三百二十一條第一
    項第二款、第三款、第四十七條第一項、第五十一條第一項
    第五款，刑法施行法第一條之一，判決如主文。
五、如不服本判決，應於收受本判決後十日內，以書狀向本院提
    出上訴。
本案經檢察官丁○○到庭執行職務。
中    華    民    國    99    年    6     月    15    日
                  刑事第三庭    法  官  劉秀君
以上正本證明與原本無異。
如不服本判決應於收受本判決後10日內向本院提出上訴書狀，並
應敘述具體理由。其未敘述上訴理由者，應於上訴期間屆滿後20
日內向本院補提理由書狀（均須按他造當事人之人數附繕本）「
切勿逕送上級法院」。
                                書記官  曾盈靜
中    華    民    國    99    年    6     月    17    日
附錄法條：
中華民國刑法第320條
（普通竊盜罪、竊佔罪）
意圖為自己或第三人不法之所有，而竊取他人之動產者，為竊盜
罪，處5  年以下有期徒刑、拘役或 5 百元以下罰金。
意圖為自己或第三人不法之利益，而竊佔他人之不動產者，依前
項之規定處斷。
前二項之未遂犯罰之。
中華民國刑法第321條
（加重竊盜罪）
犯竊盜罪而有左列情形之一者，處 6 月以上、 5 年以下有期徒
刑：
一、於夜間侵入住宅或有人居住之建築物、船艦或隱匿其內而犯
    之者。
二、毀越門扇、牆垣或其他安全設備而犯之者。
三、攜帶兇器而犯之者。
四、結夥三人以上而犯之者。
五、乘火災、水災或其他災害之際而犯之者。
六、在車站或埠頭而犯之者。
前項之未遂犯罰之。
附件：
臺灣臺南地方法院檢察署檢察官起訴書
                                      99年度偵字第3352號
                                                第4876號
    被      告  丙○○  女  40歲（民國○○年○月○○日生）
                        住臺南縣官田鄉二鎮村二鎮111之37
                        號
                        身分證統一編號：Ｚ000000000號
上列被告因竊盜案件，已經偵查終結，認應該提起公訴，茲將犯
罪事實及證據並所犯法條分敘如下：
        犯  罪  事  實
一、丙○○前於民國96、97年間，因犯多次竊盜罪分別經法院判
    刑後，經臺灣臺南地方法院裁定應執行刑為有期徒刑1年1月
    確定，於98年6月25日縮短刑期執行完畢。猶不知悔改，復
    意圖為自己不法之所有，於(一)99年2月10日下午4時許，騎乘
    車牌號碼OSK－506號重型機車行經甲○○○位於臺南縣官田
    鄉官田村官田406號住處時，見該處無人看守，竟踰越該住
    宅之圍牆後，再持現場撿拾之鐵條1枝，破壞後門門鎖入內
    竊取甲○○○所有置放於房間內之現金新台幣（下同）1萬
    元（無故侵入住宅部分未據告訴），得手後復翻牆逃離現場
    。嗣經警據報後調閱現場監視器錄影畫面循線查獲，並查扣
    贓款1萬元（已發還）。(二)99年3月2日下午某時，行經乙○○位於臺南縣官田鄉南部村70號住處，見該處無人在內且側
    門未上鎖，竟自側門侵入該住宅徒手竊取乙○○所有置放於
    房間內之黃金戒指3只（無故侵入住宅部分未據告訴），得
    手後前往不知情之蔡弘仁所經營位於臺南縣六甲鄉○○村○○街41巷5號「金寶成銀樓」，變賣得款11,989元並花用殆
    盡。嗣經警據報後調閱該銀樓監視器錄影畫面循線查獲。
二、案經甲○○○訴由臺南縣警察局麻豆分局報告偵辦。
        證  據  並  所  犯  法  條
一、上揭犯罪事實，業據被告丙○○於警、偵訊中供認不諱，核
    與證人即告訴人甲○○○、證人即被害人乙○○、證人蔡弘
    仁於警詢時證述之情節相符，並有贓、證物領據、金飾買入
    登記簿（節錄影本）各1紙、現場照片9張、監視器錄影畫面
    翻拍照片4張附卷可稽，及上開贓款現金1萬元扣案（已發還
    ）足憑。事證明確，被告犯嫌洵堪認定。
二、核被告所為，係犯刑法第321條第1項第2款之加重竊盜、同
    法第320條第1項之竊盜等罪嫌。所犯上開2次竊盜罪間，犯
    意各別，請予分論併罰。又被告曾受有期徒刑之執行完畢（
    有本署刑案資料查註紀錄表可參）後，5年內故意再犯本件
    有期徒刑以上之罪，為累犯，請依刑法第47條第1項規定加
    重其刑。
三、依刑事訴訟法第251條第1項提起公訴。
    此  致
臺灣臺南地方法院
中    華    民    國    99    年     3    月    24    日
                            檢察官  陳  怡  珍
本件證明與原本無異
中    華    民    國    99    年    3     月    26    日
                            書記官  劉  珀  妤

司法院資訊處製作；財團法人民間司法改革基金會備份。
